臺灣高等法院刑事裁定
111年度抗字第308號
抗  告  人  
即  受刑人  欒皓宇



上列抗告人即受刑人因聲請定其應執行刑案件，不服臺灣臺北地
方法院110年度聲字第2213號，中華民國111年1月21日所為裁定
（聲請案號：110年度執聲字第1904號），提起抗告，本院裁定
如下：
    主  文
抗告駁回。
    理  由
一、原裁定意旨略以：抗告人即受刑人甲○○（下稱抗告人）所犯
    如附表所示之罪，經判處如附表所載之刑，均已確定在案，
    有各該判決及本院被告前案紀錄表在卷可稽。又抗告人所犯
    如附表編號1所示之罪，其判決確定日期為民國108年7月30
    日，而如附表所示各罪，均係於該判決確定日前為之，且原
    審法院為如附表所示各罪犯罪事實最後判決之法院，核與刑
    法第50條第1項前段、第53條、第51條第5款及刑事訴訟法第
    477條第1項規定相符，是聲請人向原審法院聲請定應執行之
    刑，應予准許。又抗告人所犯如附表編號1至7所示之罪，業
    經臺灣新北地方法院以109年度聲字第2118號裁定定應執行
    有期徒刑3年4月確定，另所犯如附表編號8至14所示之罪，
    則經臺灣新北地方法院以107年度訴字第333號判決定應執行
    有期徒刑3年10月確定，爰依前揭規定及說明，於上開確定
    裁判所定應執行刑之範圍內，審酌如附表所示之罪均為詐欺
    罪，其犯罪之態樣、手段類似，所侵害者均為財產法益，而
    非具有不可替代性、不可回復性之個人法益，責任非難重複
    程度較高，又衡以受刑人所犯各罪情節、行為人預防需求、
    整體刑法目的、相關刑事政策等情狀，為整體非難評價，暨
    抗告人就本案陳述意見表示建議酌定有期徒刑5至6年等情，
    定其應執行有期徒刑7年10月等語。
二、抗告意旨略以：按新法實施以來，參照最高法院107年台上
    字第2783號、臺灣嘉義地方法院106年度訴字第156號、臺灣
    新北地方法院105年度訴字第1309號、臺灣苗栗地方法院110
    年度聲字第349號裁判對其罪犯比例，抗告人所犯詐欺等罪
    ，均屬性質相同，犯行時間多為重疊交錯，犯罪類型均為詐
    欺一種，均係侵害財產上法益，且所侵犯者均非具有不可替
    代性、不可回復性個人法益外，其犯罪行為態樣、手段、動
    機亦屬相同，顯見抗告人所為雖係不法，然就其所犯數罪之
    犯罪手段及所生損害而言，究非惡性重大，併合處罰時，其
    責任非難重複程度更高，應酌定更低應執行刑（依107年8月
    7日司法院院台廳行一字第1070021860號刑事案件量刑及定
    執行刑參考要點所示）。抗告人所犯各案合併審理，本得始
    於同一刑事訴訟程式中接受審判並酌定應執行刑之機會，以
    維護抗告人之權益，若僅因被害人散落不同所在地，致偵辦
    之管轄機關不同或警方查證進度不同而分次移送，遭檢察官
    依職權分次起訴經不同法院分別宣告罪刑，致相近時間所為
    各罪喪失同一訴訟程序接受審判並酌定應執行刑之機會；且
    除分案審理因素外，檢察官在抗告人數罪尚未判決前即先將
    少數案件執行，致法官無法綜合評量全部案件整體犯罪過程
    之各罪關係、關聯性情況下，導致其餘案件向上遞增，尚非
    妥適。綜上所述，上開原因對抗告人權益難謂無影響，顯示
    抗告人與同類型詐欺行為人處於不平等立場，受不公平裁量
    ，難昭折服。爰請給抗告人一個悔改向上機會，予以重新從
    輕、最有利抗告人的裁定，早日重啟自新之機會、重新做人
    云云。
三、按裁判確定前犯數罪者，除有刑法第50條第1項但書各款情
    形，應由受刑人請求檢察官聲請定應執行刑外，依第51條規
    定併合處罰之，刑法第50條第1項、第53條分別定有明文。
    次按法律上屬於自由裁量之事項，有其外部性界限及內部性
    界限，並非概無拘束，依據法律之具體規定，法院應在其範
    圍選擇為適當之裁判者，為外部性界限；而法院為裁判時，
    應考量法律之目的，及法律秩序之理念所在者，為內部性界
    限，法院為裁判時，二者均不得有所逾越（最高法院80年台
    非字第473號判例參照）。又按數罪併罰之定應執行之刑，
    係出於刑罰經濟與責罰相當之考量，並非予以犯罪行為人或
    受刑人不當之利益，為一種特別的量刑過程，相較於刑法第
    57條所定科刑時應審酌之事項係對一般犯罪行為之裁量，定
    應執行刑之宣告，乃對犯罪行為人本身及所犯各罪之總檢視
    ，除應考量行為人所犯數罪反應出之人格特性，並應權衡審
    酌行為人之責任與整體刑法目的及相關刑事政策，在量刑權
    之法律拘束性原則下，依刑法第51條第5款之規定，採限制
    加重原則，以宣告各刑中之最長期為下限，各刑合併之刑期
    為上限，但最長不得逾30年，資為量刑自由裁量權之外部界
    限，並應受法秩序理念規範之比例原則、平等原則、責罰相
    當原則、重複評價禁止原則等自由裁量權之內部抽象價值要
    求界限之支配，期使輕重得宜，罰當其責，俾符合法律授與
    裁量權之目的，以區別數罪併罰與單純數罪之不同，兼顧刑
    罰衡平原則；又個案之裁量判斷，除非有全然喪失權衡意義
    或顯然有違比例、平等諸原則之裁量權濫用之情形，否則縱
    屬犯罪類型雷同，仍不得將其他案件裁量之行使比附援引為
    本案之量刑輕重比較，以視為判斷法官本於依法獨立審判之
    授權所為之量刑裁奪有否裁量濫用之情事；此與所謂相同事
    務應為相同處理，始符合比例原則與平等原則之概念，迥然
    有別（最高法院105年度台上字第428號判決意旨參照）。
四、經查：
　㈠原審以抗告人犯如附表所示之40罪，均經分別確定在案，因
    合於數罪併罰，原審於各宣告刑中之最長期（有期徒刑1年8
    月）以上，各刑合併之刑期（有期徒刑43年10月）以下；再
    參以抗告人所犯如附表編號1所示7罪，經臺灣新北地方法院
    109年度聲字第2118號裁定應執行有期徒刑3年4月確定、如
    附表編號8至14所示7罪，經臺灣新北地方法院107年度訴字
    第333號判決應執行有期徒刑3年10月確定，是法院再為更定
    應執行刑時，亦應受該等應執行刑內部界限之拘束，即不得
    重於上開所示宣告刑總和有期徒刑8年4月，爰就如附表各編
    號所示宣告刑中之有期徒刑部分，定其應執行有期徒刑7年1
    0月，顯未逾越刑法第51條第5款所定之外部性界限，亦無逾
    越內部性界限之情事。
　㈡本院審酌抗告人所犯如附表所示各罪，均為三人以上共同詐
    欺取財罪，其犯罪類型、行為態樣、手段、動機亦相似，所
    侵害法益均為個人法益，彼此間之責任非難重複程度亦高，
    且106年12月間竟犯多達40罪，則原審併以此等犯罪之次數
    、情節、所犯數罪整體之非難評價而酌定其應執行之刑如上
    ，並未悖於法律秩序之理念，符合法規範之目的，亦無違反
    比例、平等原則或罪刑相當原則。揆諸前開規定，原裁定並
    無濫用裁量權等違法或不當之處。抗告人猶執前詞提起抗告
    ，指摘原裁定不當，為無理由，應予駁回。至抗告意旨雖引
    用另案指摘原裁定定刑不當，惟個案具體情節不同，尚不得
    比附援引，抗告人執此指摘原裁定不當云云，亦無足採。
據上論斷，應依刑事訴訟法第412條，裁定如主文。
中　　華　　民　　國　　111 　年　　3 　　月　　31　　日
　　　　　　　  　刑事第二十三庭審判長法　官  許永煌
　　　　　　　　　　　　　　　　　    法　官  黃美文
　　　　　　　　　　　　　　　　　    法　官  雷淑雯
以上正本證明與原本無異。
如不服本裁定，應於收受送達後5日內向本院提出抗告狀。
                                      書記官  林立柏
中　　華　　民　　國　　111 　年　　4 　　月　　6 　　日
附表：
 編          號            1            2            3  罪          名  3人以上共同詐欺取財 3人以上共同詐欺取財 3人以上共同詐欺取財  宣    告    刑  有期徒刑1年 有期徒刑1年（5罪） 有期徒刑1年1月(8罪)  犯  罪  日  期  106年12月18日起至106年12月20日 106年12月18日(5次) 106年12月5日(4次) 106年12月22日(1次) 106年12月23日(3次) 偵查（自訴）機關年 度  案  號  新北地檢108年度偵字第3616號 新竹地檢108年度偵字第1551號 新北地檢107年度少連偵字第125號、107年度偵字第20081、34873號、108年度偵字第2215號、108年度少連偵字第63號 最  後   事實審 法    院 臺灣新北地方法院 臺灣新竹地方法院 臺灣新北地方法院  案    號 108年度審訴字第556號 108年度金訴字第96號 108年度審訴字第1961號  判決日期 108年6月28日 108年8月12日 109年2月20日 確  定   判  決 法    院 臺灣新北地方法院 臺灣新竹地方法院 臺灣新北地方法院  案    號 108年度審訴字第556號 108年度金訴字第96號 108年度審訴字第1961號  判    決確定日期 108年7月30日 108年9月2日 109年3月18日      備  註  臺灣新北地方察署108年度執字第14418號 臺灣新竹地方察署108年度執字第5219號 臺灣新北地方察署109年度執字第6059號   （編號1至7經臺灣新北地方法院109年度聲字第2118號裁定應執行有期徒刑3年4月）   

 編          號           4            5            6  罪          名  3人以上共同詐欺取財 3人以上共同詐欺取財 3人以上共同詐欺取財  宣    告    刑  有期徒刑1年2月(2罪) 有期徒刑1年3月 有期徒刑7月  犯  罪  日  期  106年12月05日起至106年12月21日(2次) 106年12月19日 106年12月19日 偵查（自訴）機關年 度  案  號  新北地檢107年度少連偵字第125號、107年度偵字第20081、34873號、108年度偵字第2215號、108年度少連偵字第63號 新北地檢107年度少連偵字第125號、107年度偵字第20081、34873號、108年度偵字第2215號、108年度少連偵字第63號 新北地檢107年度少連偵字第125號、107年度偵字第20081、34873號、108年度偵字第2215號、108年度少連偵字第63號 最  後   事實審 法    院 臺灣新北地方法院 臺灣新北地方法院 臺灣新北地方法院  案    號 108年度審訴字第1961號 108年度審訴字第1961號 108年度審訴字第1961號  判決日期 109年2月20日 109年2月20日 109年2月20日 確  定   判  決 法    院 臺灣新北地方法院 臺灣新北地方法院 臺灣新北地方法院  案    號 108年度審訴字第1961號 108年度審訴字第1961號 108年度審訴字第1961號  判    決確定日期 109年3月18日 109年3月18日 109年3月18日      備  註  臺灣新北地方察署109年度執字第6059號 （編號1至7經臺灣新北地方法院109年度聲字第2118號裁定應執行有期徒刑3年4月）   

 編          號           7            8            9  罪          名  3人以上共同詐欺取財 3人以上共同詐欺取財 3人以上共同詐欺取財  宣    告    刑  有期徒刑1年 有期徒刑1年8月 有期徒刑1年4月(8罪)  犯  罪  日  期  106年12月23日 106年12月1日 106年12月1日起至106年12月24日（8次） 偵查（自訴）機關年 度  案  號  新北地檢107年度少連偵字第125號、107年度偵字第20081、34873號、108年度偵字第2215號、108年度少連偵字第63號 新北地檢106年度偵字第38330、38332號、107年度偵字第2164、5419、7214、7228、9560號 新北地檢106年度偵字第38330、38332號、107年度偵字第2164、5419、7214、7228、9560號 最  後   事實審 法    院 臺灣新北地方法院 臺灣新北地方法院 臺灣新北地方法院  案    號 108年度審訴字第1961號 107年度訴字第333號 107年度訴字第333號  判決日期 109年2月20日 107年6月28日 107年6月28日 確  定   判  決 法    院 臺灣新北地方法院 臺灣新北地方法院 臺灣新北地方法院  案    號 108年度審訴字第1961號 107年度訴字第333號 107年度訴字第333號  判    決確定日期 109年3月18日 109年4月07日 109年4月07日      備  註  臺灣新北地方察署109年度執字第6059號 （編號1至7經臺灣新北地方法院109年度聲字第2118號裁定應執行有期徒刑3年4月） 臺灣新北地方察署109年度執字第11230號 （編號8至14經臺灣新北地方法院107年度訴字第333號判決應執行有期徒刑3年10月）  

 編          號           10            11            12  罪          名  3人以上共同詐欺取財 3人以上共同詐欺取財 3人以上共同詐欺取財  宣    告    刑  有期徒刑1年6月(2罪) 有期徒刑1年5月(3罪) 有期徒刑1年1月(3罪)  犯  罪  日  期  106年12月1日起至106年12月6日 106年12月5日起至106年12月24日 106年12月8日起至106年12月23日 偵查（自訴）機關年 度  案  號  新北地檢106年度偵字第38330、38332號、107年度偵字第2164、5419、7214、7228、9560號 新北地檢106年度偵字第38330、38332號、107年度偵字第2164、5419、7214、7228、9560號 新北地檢106年度偵字第38330、38332號、107年度偵字第2164、5419、7214、7228、9560號 最  後   事實審 法    院 臺灣新北地方法院 臺灣新北地方法院 臺灣新北地方法院  案    號 107年度訴字第333號 107年度訴字第333號 107年度訴字第333號  判決日期 107年6月28日 107年6月28日 107年6月28日 確  定   判  決 法    院 臺灣新北地方法院 臺灣新北地方法院 臺灣新北地方法院  案    號 107年度訴字第333號 107年度訴字第333號 107年度訴字第333號  判    決確定日期 109年4月7日 109年4月7日 109年4月7日      備  註  臺灣新北地方察署109年度執字第11230號 （編號8至14經臺灣新北地方法院107年度訴字第333號判決應執行有期徒刑3年10月）   

 編          號           13            14            15  罪          名  3人以上共同詐欺取財 3人以上共同詐欺取財 3人以上共同詐欺取財  宣    告    刑  有期徒刑1年(2罪) 有期徒刑1年3月 有期徒刑1年2月  犯  罪  日  期  106年12月18日起至106年12月24日（2次） 106年12月23日 106年12月22日起至106年12月23日 偵查（自訴）機關年 度  案  號  新北地檢106年度偵字第38330、38332號、107年度偵字第2164、5419、7214、7228、9560號 新北地檢106年度偵字第38330、38332號、107年度偵字第2164、5419、7214、7228、9560號 臺北地檢107年度偵字第17881號 最  後   事實審 法    院 臺灣新北地方法院 臺灣新北地方法院 臺灣臺北地方法院  案    號 107年度訴字第333號 107年度訴字第333號 109年度訴字第114號  判決日期 107年6月28日 107年6月28日 110年6月2日 確  定   判  決 法    院 臺灣新北地方法院 臺灣新北地方法院 臺灣臺北地方法院  案    號 107年度訴字第333號 107年度訴字第333號 109年度訴字第114號  判    決確定日期 109年4月7日 109年4月7日 110年7月13日      備  註  臺灣新北地方察署109年度執字第11230號 （編號8至14經臺灣新北地方法院107年度訴字第333號判決應執行有期徒刑3年10月）  臺灣臺北地方察署110年度執字第3748號